【裁判字號】    89,易,145
【裁判日期】    900530
【裁判案由】    傷害等
【裁判全文】
臺灣臺東地方法院刑事判決                          八十九年度易字第一四五號
    公  訴  人  臺灣臺東地方法院檢察署檢察官
    被      告  甲○○
右列被告因傷害等案件，經檢察官提起公訴（八十八年度偵字第一六五九號），本院
判決如左：
    主  文
甲○○連續傷害人之身體，處有期徒刑參月，如易科罰金，以參佰元折算壹日；又連
續損壞他人之窗戶玻璃、紗門、鐵捲門，處有期徒刑參月，如易科罰金，以參佰元折
算壹日。應執行有期徒刑伍月，如易科罰金，以參佰元折算壹日。
    事  實
一、甲○○因與丙○○○間，有合會會款糾紛而心懷不滿，竟基於傷害人之身體健康
    及毀損他人之物之概括犯意，先於民國（下同）八十八年六月一日上午七時三十
    分許（起訴書誤載為下午六時三十分），至臺東縣卑南鄉○○村○○路五三Ｏ巷
    四十二號丙○○○之住處（起訴書誤載為太平村太平路三三一巷四十六號），以
    四角板毆打丙○○○之女乙○○，致其受有右大腿瘀傷十六Ｘ八公分、左前臂八
    Ｘ六公分、右肘瘀傷三Ｘ三公分等傷害，並持安全帽砸毀丙○○○住處之窗戶玻
    璃。復於同年月七日下午一時三十分許，至上揭處所，先以貨車將丙○○○住處
    之鐵捲門、紗門撞毀，復以花瓶擲向丙○○○，致其受有左胸裂傷零點一Ｘ零點
    一公分、左手前臂裂傷等傷害。
二、案經乙○○、丙○○○訴由臺灣臺東地方法院檢察署檢察官偵查起訴。
    理  由
一、訊據被告甲○○固坦承毀損窗戶玻璃、紗門、鐵捲門等物，惟矢口否認有何傷害
    犯行，辯稱：係伊與丙○○○、乙○○拉扯間，其二人自己跌倒受傷，伊並未毆
    打云云。然查：被告上述傷害毀損事實，已據告訴人乙○○、丙○○○迭於偵查
    中及本院審理時證述綦詳，乙○○指稱：「是八十八年六月一日早上七點半發生
    的事情，是在我家住處。」「甲○○在八十八年六月一日，用四角木板打我腿部
    ，並將我壓在牆上」「甲○○有攻擊我，致我腿部受傷」、（本院卷第十四頁、
    偵查卷第三十一頁背面、第五十一頁），又告訴人丙○○○亦指稱：「（八十八
    年六月七日下午一點三十分）他（甲○○）是先開貨車將我的鐵門撞壞，後再毀
    壞我家的物品及窗戶，他並以花瓶等亂擲，有丟到我的胸前而受傷，有照片可證
    。」（參本院卷第十五頁、偵查卷第三十頁背面），另核八十八年六月二日及八
    十八年六月八日臺灣省立臺東醫院之診斷書二份，其診斷欄亦載乙○○受有右大
    腿瘀傷十六Ｘ八公分、左前臂八Ｘ六公分、右肘瘀傷三Ｘ三公分等傷害，而丙○○○受有左胸裂傷零點一Ｘ零點一公分、左手前臂裂傷等傷害，是乙○○右大腿
    長條狀之瘀傷與丙○○○左胸裂傷，顯與告訴人二人指稱分別係受四角木板、花
    瓶打傷之傷勢相符，又參以處理警員黎倫豪亦證稱：「後來丙○○○過來派出所
    內，而甲○○就要追打丙○○○，三名警員有將他攔住。」（偵查卷第六十一頁
    背面），益證被告確有傷害犯意。雖證人姚貴玉、柯意玲到庭證稱：伊等看到的
    是丙○○○拿棍子打被告，雙方之間拉扯，後來她女兒（乙○○）也有參與，乙○○的傷是在拉扯間受傷的。（參本院卷第四十九頁），惟上述二位證人是與被
    告偕同到院為證，其證明力即有可疑，又倘若告訴人二人所受之傷勢果為拉扯後
    跌倒受傷，為何告訴人二人臀部、背部並無瘀傷？又診斷書上乙○○受有長條狀
    瘀傷、丙○○○左胸裂傷是如何而來？證人皆無法說明。是本院認為二位證人所
    言顯係迴護被告之詞皆不足採信。另毀損部分除被告於警訊及偵查中坦承外（參
    八十八年六月八日利嘉派出所筆錄、偵查卷第三十四頁背面、第四十九頁背面第
    十行），復有證人楊秀英證稱：「（八十八年六月一日）我和他（甲○○）至乙○○家收會錢」、「我見他（甲○○）用安全帽打破乙○○家玻璃。」（偵查卷
    第五十、五十一頁），並有告訴人住處毀損照片九幀在卷可稽。綜上所述，本件
    事證明確，被告傷害、毀損犯行均堪認定。
二、按行為後法律有變更者，適用裁判時之法律，刑法第二條第一項前段定有明文。
    查本件被告行為後，刑法第四十一條規定已於九十年一月四日修正，並自同年月
    十日起施行，該條文第一項修正後規定：「犯最重本刑為五年以下有期徒刑以下
    之罪，而受六個月以下有期徒刑或拘役之宣告，因身體、教育、職業、家庭之關
    係或其他正當事由，執行顯有困難者，得以一元以上三元以下折算一日，易科罰
    金。但確因不執行所宣告之刑，難收矯正之效或難以維持法秩序，不在此限。」
    「併合處罰之數罪，均有前項情形，其應執行之刑逾六月者，亦同。」；又同法
    施行法第三條之一亦同時修正規定為：「刑法第四十一條之規定，中華民國九十
    年一月四日刑法修正施行前已裁判確定之處罰，未執行或執行未完畢者，亦適用
    之。」「未諭知易科罰金之處罰者，亦同。」，並自同年月十二日起施行，以之
    與修正前刑法第四十一條規定之內容相比較，就被告所犯之罪得易科罰金之結果
    均相同，惟依刑法第二條第一項前段之規定，自應適用裁判時法即修正後刑法第
    四十一條第一項前段之規定，合先敘明。核被告甲○○所為，係犯刑法第二百七
    十七條第一項傷害罪及同法第三百五十四條毀損罪，被告先後二次傷害及毀損之
    犯行，均時間緊接，犯罪構成要件相同，顯均係基於概括犯意反覆為之，均為連
    續犯，均應依刑法第五十六條規定加重其刑。至於被告所犯上開傷害及毀損二罪
    ，其犯意各別，行為互殊，為數罪，應分論併罰。爰審酌被告因會款債務糾紛，
    不思法律途逕解決，竟以四角板、花瓶等物傷人，且以貨車撞毀他人住宅大門，
    於警局仍欲作勢打人，目無法紀，又至今仍未與告訴人達成民事和解，犯後毫無
    悔意等一切情狀，分別量處如主文所示之刑，及分別諭知易科罰金之折算標準，
    並定其應執行刑及諭知易科罰金之折算標準。另告訴人雖到院指訴伊等電視機、
    酒櫃、洗衣機等物亦受毀損云云，惟查，依卷附之照片、估價單僅能證明窗戶玻
    璃、紗門、鐵捲門已毀損，至於其他物品並無其他證據證明已毀壞、達不堪使用
    之程度，是此部分尚難認定被告亦有毀損犯行，附此敘明。
據上論斷，應依刑事訴訟法第二百九十九條第一項前段，刑法第二條第一項前段、第
、第五十六條、第二百七十七條第一項、第三百五十四條、修正後刑法第四十一條第
一項前段、第五十一條第五款，罰金罰鍰提高標準條例第一條前段、第二條，判決如
主文。本案經檢察官楊大智到庭執行職務。
中    華    民    國        九十      年      五      月      三十      日
                                臺灣臺東地方法院刑事庭
                                    法  官  廖  建  彥
右正本證明與原本無異。
如不服本判決，應於判決送達後十日內向本院提出上訴狀。（須附繕本）
「切勿逕送上級法院」
                                    書記官  陳  美  鄉
中    華    民    國        九十      年      五      月      三十一    日
 附記：
 刑法第二百七十七條第一項：
 傷害人之身體或健康者，處三年以下有期徒刑、拘役或一千元以下罰金。
 刑法第三百五十四條：
 毀棄、損壞前二條以外之他人之物，或致令不堪用，足以生損害於公眾或他人者，?
 二年以下有期徒刑、拘役或五百元以下罰金。B


司法院資訊處製作；財團法人民間司法改革基金會備份。
